---
title: "Casos de Sx de Guillain Barré"
output:
  pdf_document: default
  html_document:
    df_print: paged
---


**Casos por año provenientes de todos los servicios de salud**
```{r gbs egresos, echo = F}
suppressPackageStartupMessages({
library(readxl)
library(tidyverse)
library(lubridate)
library(haven)
})
egresos_gbs <- read_excel("egresos_gbs_2008_2017.xlsx")


egresos_gbs1 <- egresos_gbs %>%
  select(Egresos, Año:...13)

egresos_gbs2 <- egresos_gbs1[-1,]




egresos_gbs3 <- egresos_gbs2 %>%
  rename(estado = Egresos, 
         "y2008" = Año,
         "y2009" = ...5,
         "y2010" = ...6,
         "y2011" = ...7,
         "y2012" = ...8,
         "y2013" = ...9,
         "y2014" = ...10,
         "y2015" = ...11,
         "y2016" = ...12,
         "y2017" = ...13) %>%
  filter(!str_detect(estado, "Total")) %>%
  group_by(estado) %>%
  mutate(y2008 = as.integer(y2008),
         y2009 = as.integer(y2009),
         y2010 = as.integer(y2010),
         y2011 = as.integer(y2011),
         y2012 = as.integer(y2012),
         y2013 = as.integer(y2013),
         y2014 = as.integer(y2014),
         y2015 = as.integer(y2015),
         y2016 = as.integer(y2016),
         y2017 = as.integer(y2017))




egresos_gbs4 <- egresos_gbs3 %>%
  gather(y2008:y2017,key = "year", value = "casos")



egresos_gbs5 <- egresos_gbs4 %>%
  group_by(year) %>%
  summarise(total = sum(casos, na.rm = T),
            sd = round(sd(casos, na.rm = T), 1),
            ci95 = sd * 1.96)




ggplot(egresos_gbs5,aes(x = year, y = total)) + 
  geom_col() +
  geom_text(aes(y = total, label = total)) +
  ggtitle("Casos de GB por año según base general (no desglosa casos por mes)")+
  labs(caption = "Casos provenientes de todos los servicios de salud")



```


```{r, echo = F}
gbs_11 <- read_excel("gbs_2011.xlsx")
gbs_12 <- read_excel("gbs_2012.xlsx")
gbs_13 <- read_excel("gbs_2013.xlsx")
gbs_14 <- read_excel("gbs_2014.xlsx")
gbs_15 <- read_excel("gbs_2015.xlsx")
gbs_16 <- read_excel("gbs_2016.xlsx")
gbs_17 <- read_excel("gbs_2017.xlsx")
gbs_18 <- read_excel("gbs_2018.xlsx")


modificar <- function(x, y){
  if(ncol(x) == 3){
colnames(x) <- c("Entidad", "Dx", "Total")
x <- x %>%
  select("Entidad", "Total")
x <- x[-1,] %>%
  filter(!startsWith(Entidad, "Total")) %>%
  mutate(Entidad = tolower(Entidad),
         Total = as.double(Total),
         Año = y) %>%
  select(Entidad, Total, Año)} else {
colnames(x) <- c("Entidad", "Dx", "Dx_2", "Total")
x <- x %>%
  select("Entidad", "Total")
x <- x[-1,] %>%
  filter(!startsWith(Entidad, "Total")) %>%
  mutate(Entidad = tolower(Entidad),
         Total = as.double(Total),
         Año = y) %>%
  select(Entidad, Total, Año)
}
}

gbs_11 <- modificar(gbs_11, 2011) 
gbs_11 <- gbs_11 %>% rename("2011" = Año)
gbs_12 <- modificar(gbs_12, 2012) 
gbs_12 <-gbs_12 %>% rename("2012" = Año)
gbs_13 <- modificar(gbs_13, 2013) 
gbs_13 <- gbs_13 %>% rename("2013" = Año)
gbs_14 <- modificar(gbs_14, 2014) 
gbs_14 <- gbs_14 %>% rename("2014" = Año)
gbs_15 <- modificar(gbs_15, 2015) 
gbs_15 <- gbs_15 %>% rename("2015" = Año)
gbs_16 <- modificar(gbs_16, 2016) 
gbs_16 <- gbs_16 %>% rename("2016" = Año)
gbs_17 <- modificar(gbs_17, 2017) 
gbs_17 <- gbs_17 %>% rename("2017" = Año)
gbs_18 <- modificar(gbs_18, 2018) 
gbs_18 <- gbs_18 %>% rename("2018" = Año)


gbs_total <- gbs_11 %>%
  full_join(gbs_12) %>%
  full_join(gbs_13) %>%
  full_join(gbs_14) %>%
  full_join(gbs_15) %>%
  full_join(gbs_16) %>%
  full_join(gbs_17) %>%
  full_join(gbs_18) %>%
  mutate(año = if_else(!is.na(`2011`), 2011, 
                      ifelse(!is.na(`2012`) &  `2012` == 2012, 2012,
                             ifelse(!is.na(`2013`)& `2013` == 2013, 2013, 
                                    ifelse(!is.na(`2014`)&`2014` == 2014, 2014,
                                           ifelse(!is.na(`2015`) & `2015` == 2015, 2015,
                                                 ifelse(!is.na(`2016`) &`2016` == 2016,
                                                        2016, 
                                                         ifelse(!is.na(`2017`)& `2017`
                                                                == 2017, 2017,
                                                                2018)))))))) %>% select(Entidad, Total, año)


ggplot(gbs_total, aes(x = as.factor(año), y = Total)) +
  geom_col()+
  theme_bw() +
  xlab("Año") +
  ylab("Casos") +
  ggtitle("Casos de GB por año según base de egresos") +
  labs(caption = "Solo casos de SSA")
  

ggplot(gbs_total, aes(x = as.factor(año), y = Total)) +
  geom_col() +
  facet_wrap(~Entidad) + 
  theme_bw() +
  xlab("Año") +
  ylab("Casos") +
  ggtitle("Casos de GB por año según base de egresos") +
  labs(caption = "Solo casos de SSA")
```

**DE AQUI PARA ABAJO SON SOLO PACIENTES DE SSA**

**-Base de egresos hospitalarios**
Aquí abajo se presenta la información de la base de datos de egresos hospitalarios. 
```{r GBS base de egresos, echo= F}
gbs_egr_2011 <- read_excel("gbs_egreso_2011.xlsx")
gbs_egr_2012 <- read_excel("gbs_egreso_2012.xlsx")
gbs_egr_2013 <- read_excel("gbs_egreso_2013.xlsx")
gbs_egr_2014 <- read_excel("gbs_egreso_2014.xlsx")
gbs_egr_2015 <- read_excel("gbs_egreso_2015.xlsx")
gbs_egr_2016 <- read_excel("gbs_egreso_2016.xlsx")
gbs_egr_2017 <- read_excel("gbs_egreso_2017.xlsx")
gbs_egr_2018 <- read_excel("gbs_egreso_2018.xlsx")

limpieza <- function(x, y){
x <- x[-1,] %>%
  select(Egresos, ...4, ...5) %>%
  rename(mes = ...4,
         conteo = ...5,
         entidad = Egresos) %>%
  mutate(year_eg = y) %>%
  fill(entidad) %>%
  filter(!is.na(mes))
}



gbs_egr_11 <- limpieza(gbs_egr_2011, 2011)
gbs_egr_12 <- limpieza(gbs_egr_2012, 2012)
gbs_egr_13 <- limpieza(gbs_egr_2013, 2013)
gbs_egr_14 <- limpieza(gbs_egr_2014, 2014)
gbs_egr_15 <- limpieza(gbs_egr_2015, 2015)
gbs_egr_16 <- limpieza(gbs_egr_2016, 2016)
gbs_egr_17 <- limpieza(gbs_egr_2017, 2017)
gbs_egr_18 <- limpieza(gbs_egr_2018, 2018)

gbs_time <- rbind(gbs_egr_11, gbs_egr_12, gbs_egr_13, gbs_egr_14, 
                  gbs_egr_15, gbs_egr_16, gbs_egr_17, gbs_egr_18)

meses <- c("Enero", "Febrero", "Marzo", "Abril", "Mayo", "Junio", "Julio", "Agosto", "Septiembre", "Octubre", 
           "Noviembre", "Diciembre")



  
gbs_time <- gbs_time %>% 
  mutate(mes = factor(mes, levels = meses,ordered = T)) %>% 
  arrange(mes)



ggplot(gbs_time, aes(x = mes)) +
  geom_bar(colour = "black") +
  facet_wrap(~year_eg) +
  theme_bw() +
  scale_x_discrete(limits = meses) +
  theme(axis.text.x = element_text(size = 5, angle = -30))+
  ggtitle("Casos de GB por mes en base de egresos")
#####Patrón por mes de incidencia de GBS según el estado

por_estado <- function(x, y, z){
  ggplot(y[y$entidad==x,], aes(x = mes, y = as.numeric(conteo))) +
  geom_col() +
  facet_grid(~year_eg) +
  ggtitle(x) +
    theme(axis.text.x = element_text(size = 5, angle = -30))+
    labs(caption = z) +
    scale_y_continuous(breaks = seq(from = min(as.numeric(y$conteo)), to = max(as.numeric(y$conteo)), by = 1),
                       name = "Número de casos")
}
estados <- levels(as.factor(gbs_time$entidad))

map(estados,gbs_time, "*Egresos hospitalarios, solo SSA",.f = por_estado)

?scale_y_continuous()
```
**-Base de urgencias**
Debajo se presenta la información procedente de la base de URGENCIAS. 
```{r GBS urgencias por mes, echo = F}
gbs_urg_2011 <- read_excel("gbs_urg_2011.xlsx")
gbs_urg_2012 <- read_excel("gbs_urg_2012.xlsx")
gbs_urg_2013 <- read_excel("gbs_urg_2013.xlsx")
gbs_urg_2014 <- read_excel("gbs_urg_2014.xlsx")
gbs_urg_2015 <- read_excel("gbs_urg_2015.xlsx")
gbs_urg_2016 <- read_excel("gbs_urg_2016.xlsx")
gbs_urg_2017 <- read_excel("gbs_urg_2017.xlsx")
gbs_urg_2018 <- read_excel("gbs_urg_2018.xlsx")

limpiezau <- function(x, y){
x <- x[-1,] %>%
  select(Urgencias, ...4, ...5) %>%
  rename(mes = ...4,
         conteo = ...5,
         entidad = Urgencias) %>%
  mutate(year_eg = y) %>%
  fill(entidad) %>%
  filter(!is.na(mes))
}

gbs_urg_11 <- gbs_urg_2011[-1,] %>% 
  mutate(year_eg = 2011) %>%
  rename(entidad = Urgencias, mes = ...3, conteo = ...4) %>%
  select(entidad, mes, conteo, year_eg) %>%
  fill(entidad) %>%
  filter(!is.na(mes))

gbs_urg_12 <- limpiezau(gbs_urg_2012, 2012)
gbs_urg_13 <- limpiezau(gbs_urg_2013, 2013)
gbs_urg_14 <- limpiezau(gbs_urg_2014, 2014)
gbs_urg_15 <- limpiezau(gbs_urg_2015, 2015)
gbs_urg_16 <- limpiezau(gbs_urg_2016, 2016)
gbs_urg_17 <- limpiezau(gbs_urg_2017, 2017)
gbs_urg_18 <- limpiezau(gbs_urg_2018, 2018)

gbs_total_urg <- rbind(gbs_urg_11,gbs_urg_12,gbs_urg_13,gbs_urg_14,gbs_urg_15,gbs_urg_16,gbs_urg_17,gbs_urg_18)

gbs_total_urg <- gbs_total_urg %>% 
  mutate(mes = factor(mes, levels = meses,ordered = T)) %>% 
  arrange(mes)

ggplot(gbs_total_urg, aes(x = mes)) +
  geom_bar(colour = "black") +
  facet_wrap(~year_eg) +
  theme_bw() +
  scale_x_discrete(limits = meses)

ggplot(gbs_total_urg, aes(x = as.factor(year_eg))) +
  geom_bar(colour = "black")+
  theme_bw() 

####Por estado y por mes
estados_2 <- levels(as.factor(gbs_total_urg$entidad))

map(estados_2, gbs_total_urg, "*Urgencias hospitalarias, solo SSA",.f=por_estado)





```

Aquí abajo comparo la información aportada por la base de egresos y de urgencias según el año y mes, de acuerdo al estado. Como podrá percatarse, hay meses en los cuales si coincide el reporte. Sin embargo, hay otros en los cuales no se reportan casos en una base y si en la otra o el número de casos es discortante. 
```{r, echo=F}
total_eg <- gbs_time %>%
  group_by(year_eg) %>%
  summarise(total_egresos = sum(as.numeric(conteo)))

total_urg <- gbs_total_urg %>%
  group_by(year_eg) %>%
  summarise(total_urgencias = sum(as.numeric(conteo)))


total_de_totales <- total_eg %>% 
  left_join(total_urg, by = "year_eg") %>% 
  gather(key = "base", value = "total", total_egresos, total_urgencias)

ggplot(total_de_totales, aes(x = as.factor(year_eg), y = total, fill = base)) +
  geom_col(position = "dodge") +
  xlab("Número de casos") +
  ylab("Año") +
  ggtitle("Casos de GB reportados según base de egresos o urgencias") +
  scale_y_continuous(breaks= seq(from = 0, to = 1200, by = 100)) +
  labs(caption = "*Sólo pacientes de SSA")




ven <- gbs_time %>% 
  mutate(base = "egresos") %>% 
 full_join(mutate(gbs_total_urg, base = "urgencias"))

table(ven$base)


por_mes <- function(x, y, z){
  ggplot(y[y$entidad==x,], aes(x = mes, y = as.numeric(conteo), fill = base)) +
    geom_col(position = "dodge") +
    facet_grid(~year_eg) +
    ggtitle(x) +
    theme(axis.text.x = element_text(size = 5, angle = -30))+
    labs(caption = z) +
    scale_y_continuous(breaks = seq(from = min(as.numeric(y$conteo)), to = max(as.numeric(y$conteo)), by = 1),
                       name = "Número de casos")
  }


  
map(estados, ven, "*Egresos y Urgencias hospitalarias, solo SSA",.f=por_mes)  
```

